【裁判字號】    98,易,3511
【裁判日期】    981116
【裁判案由】    竊盜
【裁判全文】
臺灣臺中地方法院刑事判決              98年度易字第3511號
公  訴  人  臺灣臺中地方法院檢察署檢察官
被      告  甲○○
上列被告因加重竊盜案件，經檢察官提起公訴（98年度偵字第22
181號），本院判決如下：
    主    文
甲○○共同逾越安全設備竊盜，累犯，處有期徒刑柒月。
    犯罪事實
一、甲○○前曾於民國89年間因強盜、傷害等案件，經本院以89
    年度訴字第1560號刑事判決分別判處有期徒刑5年、4月，應
    執行有期徒刑5年2月，經提起上訴後，由臺灣高等法院臺中
    分院以89年度上訴字第2238號案件受理，惟於89年12月1日
    撤回上訴而確定，入監服刑後，於94年5月28日縮刑期滿執
    行完畢。甲○○猶不知悔改，竟與真實姓名年籍均不詳而綽
    號「阿海」之成年男子，共同基於意圖為自己不法所有之犯
    意聯絡，一起騎乘登記在甲○○母親詹淑貞名下之車牌號碼
    IWR-279號重型機車，於98年8月31日下午3時30分許，前往
    丙○○位於臺中縣豐原市○○路○段489號之工廠，先由甲○
    ○踰越該工廠後方已毀損窗戶之安全設備，進入丙○○上開
    工廠內（侵入建築物部分未據告訴），徒手竊取丙○○所有
    堆積在該處內之角鐵13捆，共重約197公斤，價值約新臺幣
    1773元，並交由綽號「阿海」之成年男子搬運，再由甲○○
    將該竊得之角鐵綑綁在車牌號碼IWR-279號重型機車之腳踏
    板上而得逞。嗣於同日下午3時40時許，丙○○發現上情，
    於同日下午4時25分許報警，經警到場查獲甲○○，然綽號
    「阿海」之成年男子卻乘隙逃逸無蹤。
二、案經臺中縣警察局豐原分局報請臺灣臺中地方法院檢察署檢
    察官偵查起訴。
    理    由
壹、證據能力之說明：
一、按除顯有不可信之情況外，公務員職務上製作之紀錄文書、
    證明文書，得為證據，刑事訴訟法第159條之4第1款定有明
    文。查車牌號碼IWR-279號重型機車之車籍查詢-基本資料詳
    細畫面1份（見警卷第20頁），係屬公務員職務上製作之證
    明文書，並無顯有不可信之情形，自得作為證據。
二、再按被告以外之人（包括證人、鑑定人、告訴人、被害人及
    共同被告等）於審判外之陳述，雖不符刑事訴訟法第159條
    之1至之4等之規定，而經當事人於審判程序同意作為證據，
    法院審酌該言詞陳述或書面陳述作成時之情況，認為適當者
    ，亦得為證據；當事人、代理人或辯護人於法院調查證據時
    ，知有刑事訴訟法第159條第1項不得為證據之情形，而未於
    言詞辯論終結前聲明異議者，視為有前項之同意，同法第15
    9條之5定有明文。立法意旨在於傳聞證據未經當事人之反對
    詰問予以核實，原則上先予排除。惟若當事人已放棄反對詰
    問權，於審判程序中表明同意該等傳聞證據可作為證據；或
    於言詞辯論終結前未聲明異議，基於尊重當事人對傳聞證據
    之處分權，及證據資料愈豐富，愈有助於真實發見之理念，
    且強化言詞辯論主義，使訴訟程序得以順暢進行，上開傳聞
    證據亦均具有證據能力。查本案被害人丙○○於警詢時之指
    述，及警方製作之贓物認領保管單1份、甲○○竊盜案現場
    圖1份、現場照片12張（見警卷第6、11、16至19頁），查無
    符合刑事訴訟法第159條之1至之4之情形，然其內容業經本
    院審理時予以提示並告以要旨，並經檢察官、被告表示意見
    ，當事人已知上述證據乃傳聞證據，然表示不爭執其證據能
    力，且同意以之作為證據（見本院審判筆錄第3頁），本院
    審酌認為以之作為本案之證據亦屬適當，而有證據能力。
貳、得心證之理由：
一、訊據被告甲○○對於上開犯罪事實坦承不諱，並經被害人丙
    ○○於警詢時指述綦詳，復有贓物認領保管單1份、甲○○
    竊盜案現場圖1份、現場照片12張及車籍查詢-基本資料詳細
    畫面1份存卷可稽，是被告上開共同踰越安全設備竊盜之犯
    行，事證明確，洵堪認定。
二、按刑法第321條第1項第2款所謂之「門扇」，係指門扉而言
    ，二扇者為門，一扇者曰扇；所稱之「其他安全設備」，則
    指依社會通常觀念，與門扇、牆垣性質相類似而同具防盜效
    用之設備，例如窗戶、籬笆等皆是。是核被告所為，係犯刑
    法第321條第1項第2款之逾越安全設備竊盜罪。被告就上開
    加重竊盜犯行，與綽號「阿海」之成年男子間，有犯意聯絡
    及行為分擔，為共同正犯。再被告前曾於89年間因強盜、傷
    害等案件，經本院以89年度訴字第1560號刑事判決分別判處
    有期徒刑5年、4月，應執行有期徒刑5年2月，經提起上訴後
    ，由臺灣高等法院臺中分院以89年度上訴字第2238號案件受
    理，惟於89年12月1日撤回上訴而確定，入監服刑後，於94
    年5月28日縮刑期滿執行完畢之事實，有臺灣高等法院前案
    紀錄表、刑案資料查註紀錄表1份附卷足憑，其於5年內再故
    意犯本案有期徒刑以上之罪，為累犯，並應加重其刑。爰審
    酌被告素行不佳，不思以正當方法賺取財物，為貪取不法利
    益，擅以踰越安全設備之方式竊取他人財物，圖不勞而獲，
    危害社會治安秩序情節非輕，然考之被告犯後坦承犯行，態
    度良好，所竊得之角鐵總價值非鉅，且已全數歸還被害人，
    使被害人所受損害降至最低等一切情狀，量處如主文所示之
    刑，以示懲儆。
據上論斷，應依刑事訴訟法第299條第1項前段，刑法第28條、第
321條第1項第2款、第47條第1項，判決如主文。
本案經檢察官乙○○到庭執行職務
中    華    民    國    98    年    11    月    16    日
                  刑事第三庭    法  官  周瑞芬
以上正本證明與原本無異。
如不服本判決應於收受判決後10日內向本院提出上訴書狀，並應
敘述具體理由；其未敘述上訴理由者，應於上訴期間屆滿後20日
內向本院補提理由書（均須按他造當事人之人數附繕本）「切勿
逕送上級法院」。
                                書記官  孫立文
中    華    民    國    98    年    11    月    16    日
附錄本案論罪科刑法條
刑法第321條：
  犯竊盜罪而有左列情形之一者，處6月以上、5年以下有期徒刑
  ：
  一、於夜間侵入住宅或有人居住之建築物、船艦或隱匿其內而
      犯之者。
  二、毀越門扇、牆垣或其他安全設備而犯之者。
  三、攜帶兇器而犯之者。
  四、結夥三人以上而犯之者。
  五、乘火災、水災或其他災害之際而犯之者。
  六、在車站或埠頭而犯之者。
  前項之未遂犯罰之。


司法院資訊處製作；財團法人民間司法改革基金會備份。
